臺灣臺中地方法院刑事判決
110年度交訴字第63號
公  訴  人  臺灣臺中地方檢察署檢察官
被      告  黃俊暐


上列被告因過失致死案件，經檢察官提起公訴（110年度偵字第5
029號），被告於準備程序中就被訴事實為有罪之陳述，於聽取
當事人之意見後，由本院合議庭裁定由受命法官獨任以簡式審判
程序審理，判決如下：
    主    文
黃俊暐犯過失致死罪，處有期徒刑參月，如易科罰金，以新臺幣
壹仟元折算壹日。
    犯罪事實及理由
一、本案犯罪事實及證據，除證據部分補充「被告黃俊暐於本院
    準備程序及審理時之自白」外，餘均引用臺灣臺中地方檢察
    署檢察官起訴書之記載（如附件）。
二、論罪科刑：
    核被告所為，係犯刑法第276 條之過失致死罪。又被告肇事
    後停留於現場，並於有偵查犯罪職權之機關或個人發覺其犯
    罪前，主動向據報前往現場處理本案車禍之員警坦承為肇事
    人，而接受裁判，此有臺中市政府警察局道路交通事故肇事
    人自首情形紀錄表1 紙在卷足憑（見相卷第69頁），核與自
    首之要件相當，應依刑法第62條前段規定減輕其刑。爰審酌
    被告之過失乃疏未注意車前狀況，並造成被害人黃廖美蓮死
    亡，惟念及被告無犯罪之前科紀錄，素行尚佳，犯罪後亦坦
    承犯行，並考量被害人穿越馬路卻未依規定行走於行人穿越
    道上而與有過失（見相卷第61至63頁被告之行車紀錄器畫面
    截圖），兼衡被告自陳目前就讀碩士班，無須扶養他人（見
    本院卷第84頁）等一切情狀，量處如主文所示之刑，並諭知
    易科罰金之折算標準。
據上論斷，應依刑事訴訟法第273 條之1 第1 項、第299 條第1
項前段、第310 條之2 、第454 條第2 項，刑法第276條、第62
條前段、第41條第1 項前段，刑法施行法第1 條之1 第1 項，判
決如主文。
本案經檢察官陳振義提起公訴，檢察官林卓儀到庭執行職務。
中　　華　　民　　國　　110 　年　　9 　　月　　17　　日
                  刑事第二十庭  法  官  黃凡瑄
以上正本證明與原本無異。
如不服本判決應於收受判決後20日內向本院提出上訴書狀，並應
敘述具體理由；其未敘述上訴理由者，應於上訴期間屆滿後20日
內向本院補提理由書（均須按他造當事人之人數附繕本）「切勿
逕送上級法院」。
告訴人或被害人如不服判決，應備理由具狀向檢察官請求上訴，
上訴期間之計算，以檢察官收受判決正本之日起算。
                                書記官  林鼎嵐
中　　華　　民　　國　　110 　年　　9 　　月　　22　　日
附錄本案論罪科刑法條：
中華民國刑法第276條
因過失致人於死者，處5年以下有期徒刑、拘役或50萬元以下罰
金。
附件：
臺灣臺中地方檢察署檢察官起訴書                      雲股
                                     110年度偵字第5029號
　　被　　　告　黃俊暐　男　22歲（民國00年0月00日生）
　　　　　　　　　　　　住○○市○○區○○路○○段00巷
　　　　　　　　　　　　　000號
　　　　　　　　　　　　居臺中市○○區○○路000號
　　　　　　　　　　　　國民身分證統一編號：Z000000000號
上列被告因過失致死案件，業經偵查終結，認應提起公訴，茲將
犯罪事實及證據並所犯法條分敘如下：　　　
　　　　犯罪事實
一、黃俊暐於民國110年1月12日19時許，騎乘車牌號碼000-0000
    號普通重型機車，沿臺中市西屯區上安路由上仁街往至善路
    方向行駛，於同日19時58分許，途經臺中市○○區○○路00號前
    ，原應注意車輛行駛時，汽車駕駛人應注意車前狀況，並隨
    時採取必要之安全措施，而依當時狀況，天候為晴，夜間有
    照明，路面乾燥無缺陷或障礙物，視距良好，並無不能注意
    情事，竟疏未注意及此。適有行人黃廖美蓮徒步穿越上安路
    行走，黃俊暐因有上述過失，黃廖美蓮遂遭黃俊暐所駕駛之
    上開普通重型機車撞及，黃廖美蓮因而倒地，受有頭部外傷
    、顱骨骨折、氣腦、雙側硬腦膜下出血、雙側蜘蛛膜下出血
    等傷害，雖立即經送醫救治，仍因傷勢過重，於同年月13日
    15時4分許不治死亡。
二、案經黃廖美蓮之子黃敬鈞告訴及本署檢察官簽分偵辦。
　　　　證據並所犯法條
一、訊據被告黃俊暐固坦承於上揭時、地騎乘機車撞及黃廖美蓮
    一情不諱，然矢口否認有何過失致死犯行，辯稱：我希望能
    再做評估整個事件等語。然查，上揭犯罪事實，業據告訴人
    黃敬鈞指訴歷歷，被告復於偵訊中自陳：「因為前面路邊有
    違停的車，我往中間的車道騎，主要是注意那台車，我通過
    後就看前方，發現有行人，我兩邊煞車都按一下，盡量往右
    邊偏移，但是還是有碰到。」等語，足見被告騎乘機車時係
    因閃避路邊停放之車輛而未注意車前狀況始撞及被害人黃廖
    美蓮，並有行車紀錄器錄影及翻拍照片可證，堪信被告確有
    過失。此外，並有員警職務報告、澄清綜合醫院中港分院病
    歷、澄清綜合醫院中港分院診斷證明書、道路交通事故現場
    圖、道路交通事故調查報告表㈠㈡、道路交通事故現場照片、
    臺中市政府警察局交通事故補充資料表、車籍資料表、本署
    法醫檢驗報告書、相驗現場照片等在卷可憑。按汽車駕駛人
    應注意車前狀況，並隨時採取必要之安全措施，道路交通安
    全規則第94條第3項定有明文，被告駕車自應注意上開道路
    交通安全規定，且依情況，又非不能注意，竟疏未注意而肇
    事，致被害人黃廖美蓮死亡結果，被告顯有過失，且其過失
    與被害人黃廖美蓮之死亡結果間，具有相當因果關係。被告
    犯嫌，應堪認定。
二、核被告所為，係犯刑法第276條過失致死罪嫌。被告於肇事
    後，處理人員前往現場處理時在場，並當場承認為肇事人，
    有臺中市政府警察局道路交通事故肇事人自首情形紀錄表可
    參，請依刑法第62條規定減輕其刑。
三、依刑事訴訟法第251條第1項提起公訴。
　　此　　致
臺灣臺中地方法院
中　　華　　民　　國　 110　　年　   2     月   5 　日
                          　　檢  察  官  陳振義
本件正本證明與原本無異  
中　　華　　民　　國　 110　　年　   2     月  22 　日
                              書  記  官  胡峻誠